# 合并现金流量表是否可以根据合并资产负债表和合并利润表及其他资料编制？

提问人：mlspm 时间：2013-05-24 16:47:14
求助各位高手，先合并 40 家子公司，合并现金流量表如何编制，有如下方案： 1.单体现金流量表合并，抵消内部现金流 2.根据合并资产负债表，合并利润表，及其他资料编制合并现金流量表 3.......

回答人：chenyiwei
实务中两种做法都有，具体适用性取决于合并集团中包含的合并单位数量、需抵销的内部交易的复杂程度等多方面因素。总体上你说的第一种方法较多见。